【裁判字號】    91,再易,30
【裁判日期】    920508
【裁判案由】    再審之訴
【裁判全文】
臺灣臺北地方法院民事裁定  九十一年度再易字第三○號
    再審原告    甲○○
    再審被告    速電國際股份有限公司
    法定代理人  劉宏南
右當事人間請求再審之訴事件，再審原告對於民國九十一年六月六日本院九十一年度
再易字第二號確定判決提起再審之訴，本院裁定如左：
    主      文
再審之訴駁回。
再審訴訟費用由再審原告負擔。
    理      由
一、按再審之訴，須具備民事訴訟法第四百九十六條第一項所列「一、適用法規顯有
    錯誤者。二、判決理由與主文顯有矛盾者。三、判決法院之組織不合法者。四、
    依法律或裁判應迴避之推事參與裁判者。五、當事人於訴訟未經合法代理者。六
    、當事人知他造之住居所，指為所在不明而與涉訟者。但他造已承認其訴訟程序
    者，不在此限。七、參與裁判之推事關於該訴訟違背職務，犯刑事上之罪者。八
    、當事人之代理人或他造或其代理人，關於該訴訟有刑事上應罰之行為，影響於
    判決者。九、為判決基礎之證物，係偽造或變造者。十、證人、鑑定人或通譯，
    就為判決基礎之證言、鑑定或通譯為虛偽陳述者。十一、為判決基礎之民事或刑
    事判決及其他裁判或行政處分，依其後之確定裁判或行政處分已變更者。十二、
    當事人發見就同一訴訟標的，在前已有確定判決或和解、調解或得使用該判決或
    和解、調解者。十三、當事人發見未經斟酌之證物或得使用該證物者。但以如經
    斟酌可受較有利益之裁判者為限。」事由，及第二項「前項第七款至第十款情形
    ，以宣告有罪之判決已確定，或其刑事訴訟不能開始或續行非因證據不足者為限
    ，得提起再審之訴」之再審理由，始得為之。又再審之訴，依民事訴訟法第五百
    零一條第一項第四款之規定，向管轄法院提出時應表明再審理由及關於再審理由
    並遵守不變期間之證據。如當事人提起再審之訴或聲請再審時，雖聲明係對某件
    再審判決或裁定為再審，但審查其再審訴狀理由，實為指摘原確定裁判或前次之
    再審裁判如何違法，而對該聲明不服之再審判決或裁定，則毫未指明有如何法定
    再審理由。此種情形，可認為未合法表明再審理由，逕以其再審為不合法駁回之
    （最高法院六十九年度第三次民事庭會議決議（一）參照）。
二、本件再審原告依其起訴狀案號欄位之填載，及其所附之判決書，固係對本院九十
    一年再易字第二號判決提起再審，惟其訴狀理由則係主張：原判決認定再審被告
    於民國八十七年五月三十一日遷離系爭租賃房屋，但再審原告主張其係八十七年
    六月十八日以系爭租賃房屋為申請遷離之住址，有台北市稅捐處大安分處八十八
    年一月二十一日北市稽大安申字第八七○○二一○○號函可參，原判決認定再審
    被告於八十七年五月三十一日遷離，顯然不實。另本件再審原告起訴時係主張為
    違背租賃契約事件，原審擅將訴訟標的「違背租賃契約」改為「給付租金」之訴
    ，已非再審告起訴之旨，故而據此上訴，第二審仍以請求租金事加以判決，顯有
    違法等語，求為廢棄原判決。經查再審原告所主張之理由，係對於原確定判決（
    本院九十年度簡上字第五五五號判決）取捨證據及認定事實之職權行使，指摘為
    不當，並未指明原確定判決有何法定之再審理由，足認其未合法表明再審理由，
    又縱認再審原告之上開主張，業已表明原確定判決具有民事訴訟法第四百九十六
    條第一項第一款適用法規顯有錯誤之再審事由，然再審原告所指摘之判決，係本
    院九十年度簡上字第五五五號判決，至對於本院九十一年度再易字第二號判決，
    則未指明有如何再審之理由，揆諸首開說明，其提起本件再審之訴之理由，核與
    上述之規定不合，自屬不應准許。
三、依民事訴訟法第五百零二條第一項、第九十五條、第七十八條，裁定如主文。
中      華      民      國    九十二    年      五      月    八      日
                                    民事第一庭
                                            審判長法  官  陳邦豪
                                                  法  官  陳盈如
                                                  法  官  呂淑玲
右為正本係造原本作成
本裁定不得抗告
中      華      民      國    九十二    年      五      月    八      日
                                                  書記官  方美雲


司法院資訊處製作；財團法人民間司法改革基金會備份。
